臺灣高雄地方法院民事判決
111年度鳳小字第360號
原      告  華南產物保險股份有限公司

法定代理人  陳文智  
訴訟代理人  卓定豐  
            蔡策宇  
被      告  何坤清  

上列當事人間請求侵權行為損害賠償(交通)事件，本院於民國11
1年6月21日言詞辯論終結，判決如下：
    主  文
被告應給付原告新臺幣壹萬捌仟貳佰貳拾參元，及自民國一百一
十一年三月二十二日起至清償日止，按週年利率百分之五計算之
利息。
原告其餘之訴駁回。
訴訟費用新臺幣壹仟元由被告負擔。
本判決第一項得假執行。
    事實及理由
一、原告主張：原告承保訴外人即被保險人興龍交通企業有限公
    司（下稱興龍公司）所有車牌號碼000-0000號營業小客車（
    下稱系爭車輛）車體損失險，被告於民國109年5月22日8時1
    2分許，騎乘車牌號碼000-000號普通重型機車（下稱肇事機
    車）行經高雄市鳳山區五甲一路與中崙路口（下稱系爭路口
    ）時，因闖紅燈及未依兩段式左轉而碰撞由訴外人楊智隆所
    駕駛之系爭車輛，致系爭車輛左側車身受損，原告業已依保
    險契約賠付修繕費用新臺幣（下同）34,200元（含鈑金4,00
    0元、烤漆9,360元及零件20,840元），取得保險代位權，爰
    依保險法第53條、民法第184條第1項前段、第191條之2前段
    、第196條等規定提起本訴等語。並聲明：被告應給付原告3
    4,200元，及自起訴狀繕本送達翌日起至清償日止，按年息5
    ％計算之利息。
二、被告則以：就本件車禍事故之發生，被告雖有未依兩段式左
    轉之過失，但肇事機車沒有跟系爭車輛發生碰撞，因為當時
    被告騎乘肇事機車行經系爭路口欲左轉南京路時，雖然貪圖
    方便未在待轉區待轉，但被告有先確定中崙路上沒有車輛通
    行後才慢慢左轉，突然系爭車輛從被告的右側衝出來，所以
    被告趕快把車頭轉一下讓系爭車輛通過，後來系爭車輛慢慢
    向前行駛，被告就將肇事機車放倒，加上肇事機車與系爭機
    車均無受損，所以根本沒有發生碰撞；就原告請求之修繕費
    用部分，因為被告沒有跟系爭機車發生碰撞，且肇事機車與
    系爭機車均無受損，所以被告不願意賠償等語，資為抗辯。
    並聲明：原告之訴駁回。　
三、本院得心證之理由：
  ㈠按因故意或過失，不法侵害他人之權利者，負損害賠償責任
    ；汽車、機車或其他非依軌道行駛之動力車輛，在使用中加
    損害於他人者，駕駛人應賠償因此所生之損害，民法第184
    條第1項前段、第191條之2前段分別定有明文。又被保險人
    因保險人應負保險責任之損失發生，而對於第三人有損失賠
    償請求權者，保險人得於給付賠償金額後，代位行使被保險
    人對於第三人之請求權；但其所請求之數額，以不逾賠償金
    額為限，保險法第53條第1項規定甚明。另按物被毀損時，
    被害人除得依民法第196條請求賠償外，並不排除民法第213
    條至第215條之適用。依民法第196條請求賠償物被毀損所減
    少之價額，得以修復費用為估定之標準，但以必要者為限（
    例如：修理材料以新品換舊品，應予折舊），合先敘明。
  ㈡經查，原告主張被告於109年5月22日8時12分許，騎乘肇事機
    車行經系爭路口時，因闖紅燈及未依兩段式左轉而碰撞由訴
    外人楊智隆所駕駛之系爭車輛，致系爭車輛左側車身受損
　　，原告因而依保險契約理賠修復費用34,200元等情，業據其
    提出高雄市政府警察局道路交通事故當事人登記聯單、初步
    分析研判表、道路交通事故現場圖、行車執照、估價單、統
    一發票、車損照片及理賠申請書等為證，並有本院依職權調
    取之高雄市政府警察局道路交通事故初步分析研判表、道路
    交通事故現場圖、現場照片、道路交通事故調查報告表、道
    路交通事故談話紀錄表等附卷可佐，經核無誤，堪信屬實。
　　至被告雖以前詞辯稱就本件車禍事故之發生，其雖有未依兩
    段式左轉之過失，但其有讓系爭車輛通過向前行駛，且肇事
    機車與系爭機車均無受損，所以根本沒有發生碰撞云云。惟
    查，被告於警方製作談話紀錄表時陳稱：「我騎乘肇事機車
    行駛於五甲二路慢車道由南向北左轉南京路至事故地點時，
    與行駛於中崙路由東向西的系爭車輛發生碰撞，我右車身撞
    擊對方左車身。」等語，及系爭車輛駕駛人即訴外人楊智隆
    於警方製作談話紀錄表時陳稱：「我駕駛系爭車輛行駛於中
    崙路由東向西直行至事故地點時，與行駛於五甲二路由南向
    北左轉南京路的肇事機車發生碰撞，對方右車身撞擊我左車
    身。」等語，核與其於本院111年6月21日審理時所為之證述
    相符，此有被告、訴外人楊智隆之談話紀錄表及訴外人楊智
    隆於本院111年6月21日審理時之證述附卷可憑，經參互比對
    被告、訴外人楊智隆於本件車禍事故甫發生時之供述，復參
    酌道路交通事故現場圖、現場照片、肇事機車與系爭車輛兩
    車擦撞點及相對位置，另衡以被告自承其有未依兩段式左轉
    之過失，足認本件車禍事故之發生，乃被告騎乘肇事機車行
    經系爭路口時，未遵守燈光號誌行駛而闖紅燈，且未兩段式
    左轉即逕行左轉南京路，致肇事機車右側車身與系爭車輛左
    側車身發生碰撞，造成系爭車輛左側車身受損。是被告上開
    所辯，不足採信。從而，被告因駕駛不慎而造成訴外人興龍
    公司所有系爭車輛受損，自應負侵權行為損害賠償責任，又
    原告依保險契約賠付訴外人興龍公司後，自得依上開法律規
    定代位行使訴外人興龍公司對被告之損害賠償請求權。
  ㈢次查，系爭車輛之修復費用為34,200元，此費用維修之項目
    核與系爭車輛因本件事故造成之車損部位相符，堪認均屬修
    復所必要。又系爭車輛之修復費用雖為34,200元，但零件部
    分於修復時係以新品替換舊品，計算零件材料之損害賠償數
    額時，依上開法律規定，應扣除折舊部分。本院審酌系爭車
    輛之出廠年月為105年8月，有行車執照在卷可查，依行政院
    所頒固定資產耐用年數表及固定資產折舊率表，系爭車輛修
    復使用之零件經折舊後為4,863元，亦有本院折舊金額試算
    頁面一紙在卷可查，故原告得請求系爭車輛之修復費用應為
    18,223元（計算式：鈑金4,000元＋烤漆9,360元＋零件折舊後
    4,863元＝18,223元）。
  ㈣綜上所述，原告依保險代位及侵權行為之法律關係，請求被
    告給付18,223元，及自起訴狀繕本送達翌日即111年3月22日
    起至清償日止，按年息5％計算之利息，為有理由，應予准許
    。逾此範圍之請求，為無理由，應予駁回。又本判決第1 項
    係小額訴訟程序為被告敗訴之判決，爰依民事訴訟法第436 
    條之20規定，依職權宣告假執行。
四、訴訟費用負擔之裁判依據：民事訴訟法第79條。
中　　華　　民　　國　　111 　年　　6 　　月　　30　　日
          　　　　鳳山簡易庭  法　官  吳文婷
上為正本係照原本作成。　　　　　　　　　
民事訴訟法第436條之24第2項：對於本判決之上訴，非以違背法
令為理由，不得為之。如對本判決上訴，須於判決送達後20日內
向本院提出上訴狀，並須表明原判決所違背之法令及其具體內容
與依訴訟資料可認為原判決有違背法令之具體事實之上訴理由（
均須按他造當事人之人數附繕本）。
中　　華　　民　　國　　111 　年　　6 　　月　　30　　日
                              書記官  洪嘉慧